臺灣高雄地方法院刑事判決　　　　　　　 96年度易字第767號
公　訴　人　臺灣高雄地方法院檢察署檢察官
被　　　告　丙○○
上列被告因竊盜案件，經檢察官提起公訴（95年度偵字第27655
號），嗣因被告就被訴事實為有罪之陳述，經本院合議庭裁定由
受命法官獨任依簡式審判程序審理，判決如下：
    主  文
丙○○犯竊盜等四罪，所處各如附表所示之刑。應執行有期徒刑
壹年捌月。
    事  實
一、丙○○意圖為自己不法之所有，分別於附表所示之時間、地
    點，以附表所示之方法開啟或毀損乙○○等人之汽、機車，
    竊得乙○○等人如附表所示之財物後，旋將上開竊得手機5
    支賣予王廷瑋後，再由王廷瑋轉賣予址設高雄市○○○路由
    伍肇商經營之「換G 俱樂部」通訊行。嗣於民國95年10月19
    日下午5 時50分許，經警在「換G 俱樂部」通訊行查扣伍肇
    商之手機54支（含上開丙○○竊得之5 支手機），始悉上情
    。
二、案經己○○、戊○○、甲○○訴由高雄縣政府警察局岡山分
    局報告臺灣高雄地方法院檢察署檢察官偵查起訴。
    理  由
一、本件被告所犯係死刑、無期徒刑、最輕本刑為3 年以上有期
    徒刑以外之罪，其於準備程序中就被訴事實為有罪之陳述，
    經法官告知簡式審判程序之旨，並聽取公訴人及被告之意見
    後，本院合議庭認宜進行簡式審判程序，依刑事訴訟法第
    273 條之1 合議裁定由受命法官獨任進行簡式審判程序，合
    先敘明。
二、上揭事實，業據被告丙○○於本院審理時坦承不諱，且與證
    人王廷瑋於警詢、偵訊之證述、被害人乙○○、己○○、戊○○、甲○○於警詢之證述互核相符，並有王廷瑋之記載交
    易手機價格表1 紙、查獲之手機5 支、贓物認領保管單1紙
    在卷可憑，足認被告之自白與事實相符，應堪採信。從而，
    本件事證明確，被告犯行洵堪認定，應依法論科。
三、查被告所持一字型螺絲起子撬開乙○○自小客車車門、以不
    詳工具敲破陳美雲自小客車車窗玻璃、及以不詳工具破壞甲○○機車之電門並撬開置物箱，均需持相當質地堅硬之工具
    始得為之，故被告所持以竊盜之一字型螺絲起子一支及其他
    不詳工具，自屬可持之傷害人之身體、生命，而對人之安全
    構成威脅，顯屬兇器無訛。故核被告丙○○就附表編號1 、
    3 、4 所為，係犯刑法第321 條第1 項第3 款之攜帶兇器竊
    盜罪、刑法第354 條毀損罪；就附表編號2 所為，係犯刑法
    第320 條竊盜罪。起訴意旨之起訴法條欄雖未記載附表編號
    3 、4 部分上涉犯刑法第354 條之毀損罪，然因此部分之毀
    損犯行，業經檢察官載明於起訴書之犯罪事實及附表中，且
    經告訴人甲○○、戊○○提出告訴（偵查卷二第93、98頁）
    ，並與前開有罪部分有想像競合裁判上一罪之關係（詳如下
    述），為起訴效力所及，本院自應予以審理。被告就打破被
    害人戊○○自小客車車窗而進入車內行竊，另接續破壞被害
    人甲○○機車電門及機車置物箱，而翻開置物箱取得財物，
    雖95年7 月1 日修正公布施行之刑法已刪除牽連犯之規定，
    但如以竊取車內財物為目的而開啟車門、置物箱之行為，即
    已達竊盜著手階段之先例（見臺灣高等法院79年上易字第
    4992號判決要旨，司法院（82）廳刑一字第05283 號法律問
    題研討結果參照），本件被告分別基於單一竊取車內財物之
    目的，損壞被害人戊○○所有汽車車窗玻璃後即進入車內竊
    取財物；另接續破壞機車電門及撬開置物箱後即竊得置物箱
    內之財物，其兩次之毀損行為及竊盜行為在時間和空間上具
    有高度之密接性，在客觀上也具備強烈之關連性，足認係於
    一行為持續中所為，且侵害法益均為被害人之財產法益，故
    在95年7 月1 日廢除牽連犯之規定後，應逕依刑法第55條規
    定論以想像競合犯之裁判上一罪。爰審酌被告不思以正途賺
    取金錢，因缺錢花用而為多次下手行竊，惡性非輕，惟犯後
    尚知坦承犯行，尚有悔悟之心等一切情狀，分別量處如主文
    所示之刑，並定其應執行之刑。被告持以行竊之一字型螺絲
    起子及不詳工具均未扣案，為免執行困難，爰不另為沒收之
    諭知，附此敘明。
據上論斷，應依刑事訴訟法第273 條之1 第1 項、第299 條第1
項前段，刑法第320 條、第321 條第1 項第3 款、第354 條、第
55 條、第51條第5款 ，判決如主文。
本案經檢察官丁○○到庭執行職務。
中　　華　　民　　國　　96　　年　　3 　　月　　8 　　日
                  刑事第十五庭  法　官  梁淑美
以上正本證明與原本無異。
如不服本判決，應於收受送達後10日內向本院提出上訴書狀。
中　　華　　民　　國　　96　　年　　3 　　月　　8 　　日
 　　　　　　　　　　　　       書記官  林麗文
附錄本判決論罪之法條：
中華民國刑法第320條
（普通竊盜罪、竊佔罪）
意圖為自己或第三人不法之所有，而竊取他人之動產者，為竊盜
罪，處5 年以下有期徒刑、拘役或5 百元以下罰金。
意圖為自己或第三人不法之利益，而竊佔他人之不動產者，依前
項之規定處斷。
前二項之未遂犯罰之。
中華民國刑法第321條
犯竊盜罪而有左列情形之一者，處 6 月以上、 5 年以下有期徒刑
：
一  於夜間侵入住宅或有人居住之建築物、船艦或隱匿其內而犯之
    者。
二  毀越門扇、牆垣或其他安全設備而犯之者。
三  攜帶兇器而犯之者。
四  結夥三人以上而犯之者。
五  乘火災、水災或其他災害之際而犯之者。
六  在車站或埠頭而犯之者。
前項之未遂犯罰之。
附表
┌─┬────┬─────┬────────┬───┬──────┬────┬─────┐
│編│時間    │地點      │犯罪方法        │被害人│所得財物    │所犯之罪│所處之刑  │
│號│        │          │                │      │            │        │          │
├─┼────┼─────┼────────┼───┼──────┼────┼─────┤
│1 │95年10月│高雄縣鳳山│持客觀上足對人之│乙○○│乙○○所有之│刑法第  │6 月      │
│  │16日下午│市○○路郵│生命、身體、安全│      │皮包1個（內 │321條第1│          │
│  │5時30分 │局前      │構成威脅，具有危│      │有：無敵    │項第3款 │          │
│  │許      │          │險性之一字型螺絲│      │CD-88翻譯機 │        │          │
│  │        │          │起子撬開乙○○小│      │、錄音機、  │        │          │
│  │        │          │客車車門，竊取車│      │MP3、       │        │          │
│  │        │          │內之皮包得手。  │      │MOTOROLA手機│        │          │
│  │        │          │（毀損部分未據告│      │、CKT手機各1│        │          │
│  │        │          │訴）            │      │個）        │        │          │
├─┼────┼─────┼────────┼───┼──────┼────┼─────┤
│2 │95年10月│高雄縣鳳山│徒手開啟未上鎖之│己○○│己○○所有之│刑法第  │3月       │
│  │17日中午│市○○○路│自小客車車門竊取│      │手提式皮包1 │320條第1│          │
│  │12時30分│素食園    │車內手提式皮包得│      │個（內有金融│項      │          │
│  │許      │          │手              │      │卡、信用卡、│        │          │
│  │        │          │                │      │證件、隨身碟│        │          │
│  │        │          │                │      │各1個、DBTEC│        │          │
│  │        │          │                │      │手機1支、現 │        │          │
│  │        │          │                │      │金800元）   │        │          │
├─┼────┼─────┼────────┼───┼──────┼────┼─────┤
│3 │95年10月│高雄縣鳳山│持客觀上足對人之│戊○○│戊○○所有之│刑法第  │7 月      │
│  │17日下午│市○○○路│生命、身體、安全│      │：皮夾1 個│321條第1│          │
│  │5時許   │120號     │構成威脅，具危險│      │翻譯機1 台│項第3款 │          │
│  │        │          │性之不詳兇器敲破│      │現金400 元│        │          │
│  │        │          │陳美雲N9-9081 自│      │MOTOROLA手│        │          │
│  │        │          │小客車車窗玻璃，│      │機1 支證件│        │          │
│  │        │          │開啟車門竊取車內│      │金融卡    │        │          │
│  │        │          │財物得手        │      │            │        │          │
│  │        │          │                │      │            │        │          │
│  │        │          │                │      │            │        │          │
├─┼────┼─────┼────────┼───┼──────┼────┼─────┤
│4 │95年10月│高雄市左營│持客觀上足對人之│甲○○│甲○○所有之│刑法第  │7 月      │
│  │18日上午│區○○○路│生命、身體、安全│      │皮包2個（內 │321條第1│          │
│  │9時許   │220號前   │構成威脅，具危險│      │有筆記本、化│項第3款 │          │
│  │        │          │性之不詳兇器破壞│      │妝品、黃金手│        │          │
│  │        │          │甲○○XXE-285 號│      │機吊飾、    │        │          │
│  │        │          │機車電門鑰匙孔並│      │SHARP GX- 21│        │          │
│  │        │          │撬開該車置物箱，│      │手機）      │        │          │
│  │        │          │竊取置物箱內之手│      │            │        │          │
│  │        │          │提包得手        │      │            │        │          │
└─┴────┴─────┴────────┴───┴──────┴────┴─────┘
